【裁判字號】    97,消債更,29
【裁判日期】    970731
【裁判案由】    更生事件
【裁判全文】
臺灣雲林地方法院民事裁定            97年度消債更字第29號
聲 請 人即
債  務  人  甲○○
                        之14.
上列當事人聲請消費者債務清理事件，本院裁定如下：
    主  文
債務人甲○○自中華民國九十七年七月三十一日上午八時起開始
更生程序。
    理  由
一、按債務人不能清償債務或有不能清償之虞者，得依本條例所
    定更生或清算程序，清理其債務。又法院開始更生程序之裁
    定，應載明其年、月、日、時，並即時發生效力，消費者債
    務清理條例第45條第1 項定有明文。
二、本件債務人主張：其未於五年內從事營業活動，並曾向聯邦
    商業銀行、匯誠第一資產管理股份有限公司、萬泰商業銀行
    、中國信託商業銀行、英商渣打銀行、第一商業銀行、美商
    花旗銀行、台新國際商業銀行、大眾商業銀行等多家金融機
    構申請信用卡、現金卡、信用貸款，致累積債務達新台幣 (
    下同)1,931,984 元 。然債務人每月薪資只有約24,000元，
    扣除日常生活所必須之費用外，已無力清償上開債務之本息
    ，有不能清償債務之情。後雖曾依金融主管機關協調成立之
    中華民國銀行公會會員辦理消費金融案件無擔保債務協商機
    制與金融機構達成分期還款協議，同意自民國95年9 月起，
    分80期，每月還款30,096元之方式償債。然上開償債金額，
    已超過債務人之全部收入。且當初還款條件皆由銀行決定，
    沒有轉環空間，並告以若不同意協議書上之月付金，則無其
    他方案，必須照原來20% 利率繼續繳款，債務人不得不只好
    接受，導致現今處於無法履行協商的狀況，有因不可歸責於
    己之事由，致履行顯有重大困難。且其無擔保或無優先權之
    債務總額未逾1200萬元，復未經法院裁定開始清算程序或宣
    告破產，爰向本院聲請更生等語。
三、經查，債務人所主張之上開事實，業據其提出戶籍謄本、協
    議書暨無擔保債務還款計劃、各類所得清單、個人財產歸屬
    表、財產及收入狀況說明書、債權人清冊、薪資明細單、各
    類所得扣繳憑單、醫療費用收據、財團法人金融聯合徵信中
    心當事人綜合信用報告、存摺、水費收據、電費收據、電話
    費收據、及台灣嘉義地方法院執行命令等件影本為證，足信
    屬實。此外，本件又查無債務人有消費者債務清理條例第6
    條第3 項、第8 條或第46條各款所定駁回更生聲請之事由存
    在，則債務人聲請更生，應屬有據；並依上開規定命司法事
    務官進行本件更生程序，爰裁定如主文。
中    華    民    國    97    年     7    月    31    日
                  民事第二庭  法    官  黃一馨
上為正本係照原本作成
本件不得抗告
本裁定已於97年7月31日上午12時公告。
中    華    民    國    97    年     7    月    31    日
                            書  記  官  楊麗雪


司法院資訊處製作；財團法人民間司法改革基金會備份。
